

29 años

Dirección: Pque. El Carmen 1553 Pueblo Libre

> Celular: 985 - 051 - 123

e-mail: evelyn\_gutierrez\_arroyo @hotmail.com

### **ARQUITECTO**

#### 7 años de experiencia

Graduada en la Universidad Nacional Federico Villarreal, en la Facultad de Arquitectura y Urbanismo desde el 2006, ha orientado su desarrollo profesional a la Arquitectura Integral, Gerencia y supervisión de Obra.

Como podrá comprobar en mi Hoja de vida, poseo sólidos conocimientos en Autocad, ofimática, elaboración de presupuestos, valoraciones, supervisión, coordinación de actividades y control de obra, producto de mi formación académica y experiencia profesional.

Facilidad de palabra, manejo de personal, pro-actividad, trabajo bajo presión y en equipo son mis principales características.

## **Experiencia profesional**

#### 2011-2013 OFICINAS INTEGRALES E.I.R.L.

Cargo: Coordinador de proyectos

Función: Elaboración de proyectos, supervisión de Obra. Control

de proveedores, Supervisión de Calidad de Obra.

#### 2010-2011 CONSTRUCTORA SANTA FE – CONSORCIO CAROLINA

Cargo: Provectista y Supervisor de Obra en el Área de

Mantenimiento e infraestructura.

Función: Elaboración de propuestas integrales (arquitectura e

ingenierías) para la remodelación y apertura de Locales de entretenimiento. Supervisión y ejecución de obra.

#### 2010 CONSORCIO DHMONT &CG&M S.A.C.

Cargo: Proyectista en el Área de Obras Privadas

Función: Elaboración de proyecto de arquitectura para vivienda

masiva.

#### 2006-2010 REPSOL YPF - SERVICIOS INTEGRALES EN GAS S.A.C.

Cargo: Asistente Gerencia de Proyectos

Función: Elaboración de proyectos para la formalización de

Consumidores directos.

Supervisión de obra y programación.

#### 2006 R & A ARQUITECTOS Y CONSTRUCTORES S.A.C.

Cargo: Practicante de Arquitectura

Función: Elaboración de proyectos para la inspección INDECI

### 2005 G & S CONTTRATISTAS GENERALES

Cargo: Proyectista y dibujante

Función: Elaborar propuestas para cambio de fachadas,

Desarrollo de expedientes completos para vivienda

masiva

#### 2002 ESTUDIO DEL ARQ ROLANDO EGOAVIL

Cargo: Practicante

Función: Elaborar planos para obras diversas, expedientes para

tramites municipales y Saneamiento físico legal





29 años

Dirección: Pque. El Carmen 1553 Pueblo Libre

> Celular: 985 - 051 - 123

e-mail: evelyn\_gutierrez\_arroyo @hotmail.com

### **Clientes particulares**

## **GESTION UNO S.A.C.**

INMOBILIARIA PUNTO EXACTO S.A.C.

Solicitud: Implementación de Inmobiliaria
Función: Elaboración de proyecto de inversión para el inicio de

actividades.

Negociación de terrenos, coordinaciones con entidades financieras, rastreo de la situación financiera de clientes

y propietarios.

Supervisión de proyecto y expediente técnico.

Asesoría en trámites municipales

#### **E & T CONSTRUCTORA S.A.C.**

Solicitud: Expediente para construcción.

Función: Elaboración de proyecto para expediente de licencia de

construcción para vivienda masiva. Metrados, costos y presupuestos.

#### LENNY KIDS S.A.C.

Solicitud: Expediente para Inspección INDECI

Función: Elaboración de Expediente para obtener Licencia de

Funcionamiento.

Elaboración de planos de evacuación y señalización, memoria descriptivas, especificaciones técnicas y

cálculo de tiempos de evacuación.

#### VITIVINICOLA "LA BODEGA" S.A.C.

Solicitud: Expediente de remodelación.

Función: Elaboración de proyecto para remodelación del area de

producción.

Proyecto para el reforzamiento del area de alambiques.

#### I.S.E.T. "JUAN XXIII"

Solicitud: Digitalización de expediente y actualización.

Función: Levantamiento arquitectónico y conformación del

expediente completo para archivo.

Solicitud: Expediente para Inspección INDECI.

Función: Elaboración de planos de evacuación y señalización,

memoria descriptivas, especificaciones técnicas y

cálculo de tiempos de evacuación.

#### **Otros datos**

**Idiomas** inglés: Nivel Intermedio

Centro Cultural Británico.

Informática Programa. Entorno Windows

Nivel Técnico en Ofimatica

**Programa**. Autocad Nivel Avanzado.







29 años

Dirección: Pque. El Carmen 1553 Pueblo Libre

Celular: 985 - 051 - 123

e-mail: evelyn\_gutierrez\_arroyo @hotmail.com



#### Formación académica

#### 2013

#### **GERENCIA DE PROYECTOS**

Universidad Nacional de Ingeniería – Escuela de Gerencia de Proyectos

Programa de capacitación y especialización en el empleo de técnicas y herramientas propuestas por el PMI, basados en la Guía de PMBOOK 5ta Edición. Ciclo de Vida del Proyecto y estructura de la Organización. Procesos de la gestión de proyectos. Gestión de la integración, alcance, tiempo, costos, calidad, rr.hh., comunicaciones, riesgos y adquisiciones del proyecto. Ética y responsabilidad profesional del Gerente de proyecto.

# SEMINARIO DE ILUMINACION Y COLOR EN LA ARQUITECTURA

Instituto Terramar

La Iluminación: conceptos de diseño. Nuevas tendencias de la iluminación en el diseño interior. El color: conceptos de diseño. El color en la arquitectura. Psicología del color. Tendencias actuales del color en el diseño interior.

#### 2012

# ACTUALIZACION EN SUPERVISION DE OBRA

Universidad Nacional de ingeniería – Facultad de Ingeniería Civil

Curso Taller de actualización profesional sobre la supervisión de Obra. Conceptos básicos y documentación de Obra. Control de Programación y administración de obra. Calidad y seguridad de la Obra. Administración de contratos y arbitraje según Ley de Contrataciones con el Estado. Procedimientos constructivos. Liquidación de Contratos, formula polinómica, Valorización y reajustes. Documentos e informes de la Supervisión de Obra.

# SEMINARIO DISEÑO DE OFICINAS Y AUTOMATIZACION DE EDIFICIOS

Instituto Terramar

Edificios de Oficinas: consideraciones técnicas y normativas. Oficinas: Factores que intervienen en el diseño del espacio de trabajo interior. Certificación LEED® para edificios de oficinas. Nuevas tendencias e imagen corporativa. Automatización de edificios y construcción sostenible

#### 2010

## SEMINARIO DE CAPACITACIÓN PROFESIONAL - "CLIMATIZACIÓN Y VENTILACIÓN EN EDIFICACIONES"

Colegio de Arquitectos del Perú – Región Lima Ventilación y climatización de Edificaciones, Introducción a los conceptos de climatización y ventilación. Sistemas de Climatización y ventilación. Ventilación de sótanos y estacionamientos. Presurización de Escaleras y evacuación.



29 años

Dirección: Pque. El Carmen 1553 Pueblo Libre

Celular: 985 - 051 - 123

e-mail: evelyn\_gutierrez\_arroyo @hotmail.com

#### Formación académica

2009

# REGLAMENTO DE SEGURIDAD Y SALUD EN EL TRABAJO

Ministerio de Trabajo y promoción del empleo Planeamiento de identificación de peligros y evaluación de riesgos. Programa de gestión de Seguridad y Salud en el trabajo. Implementación y operación: Estructura y responsabilidades, capacitación, medidas de prevención, preparación y respuestas ante emergencias. Requisitos legales. Verificación: Supervisión, monitoreo y seguimiento del desempeño. Salud en el trabajo, Accidente, incidente, no conformidad, acción correctiva y preventiva. Investigación de accidentes y enfermedades. Control de operaciones. Gestión del cambio. Auditorias. Control de información y documentos. Gestión de mejoría continua.

## DISEÑO DE INSTALACIONES EN GAS NATURAL Y LICUADO DE PETROLEO

Colegio de Ingenieros del Perú Criterios para el diseño de Redes GLP y GN. Consideraciones de la NTP 321.123. Revisión de Reglamentación Internacional. Condiciones de Seguridad.

2000 - 2008

### **BACHILLER EN ARQUITECTURA**

Universidad Nacional Federico Villarreal

